【裁判字號】    99,易,921
【裁判日期】    991223
【裁判案由】    竊盜
【裁判全文】
臺灣屏東地方法院刑事判決               99年度易字第921號
公  訴  人  臺灣屏東地方法院檢察署檢察官
被      告  林憲國
上列被告因竊盜案件，經檢察官提起公訴（99年度偵字第8196號
）被告於準備程序中就被訴事實為有罪之陳述，本院裁定進行簡
式審判程序，判決如下：
    主  文
林憲國犯攜帶兇器竊盜罪，累犯，處有期徒刑拾月。
    事實及理由
一、本院認定被告林憲國之犯罪事實、證據，除於證據部分增列
    被告於本院審理之自白外，餘均與檢察官起訴書之記載相同
    ，茲引用之（如附件）。
二、按刑法第321 條第1 項第3 款之攜帶兇器竊盜罪，係以行為
    人攜帶兇器竊盜為其加重條件，此所謂兇器，其種類並無限
    制，凡客觀上足對人之生命、身體、安全構成威脅，具有危
    險性之兇器均屬之，且祇須行竊時攜帶此種具有危險性之兇
    器為已足，並不以攜帶之初有行兇之意圖為必要（最高法院
    79年台上字第5253號判例參照）。本件被告竊盜時所使用之
    一字型螺絲起子1 支，雖未扣案，然為金屬製品，材質堅硬
    ，為客觀上足以殺傷人生命、身體之器械，顯為具有危險性
    之兇器。核被告所為，係犯刑法第321 條第1 項第3 款之攜
    帶兇器竊盜罪。被告有如附件起訴書所載之論罪科刑資料，
    有臺灣高等法院被告前案紀錄表1 份在卷可查，其於徒刑之
    執行完畢後5 年內故意再犯本件有期徒刑以上之罪，應依刑
    法第47條第1 項規定論以累犯加重其刑。爰審酌被告不思正
    道取財，貪慾圖便，苟且偷盜，對被害人財產所生危害，兼
    衡被告犯罪後坦承犯行，態度良好，及其犯罪動機、目的、
    所竊取之車輛價值、其智識程度為國中畢業、生活狀況勉持
    ，並檢察官求處刑度核屬適當等一切情狀，量處如主文所示
    之刑。被告犯本罪所用之物一字型螺絲起子1 支，並未扣案
    ，且非被告所有，業據被告供明在卷，爰不予宣告沒收，附
    此敘明。
據上論斷，應依刑事訴訟法第284 條之1 、第273 條之1 第1 項
、第299 條第1 項前段、第310 條之2 、第454 條第2 項，刑法
第321 條第1 項第3 款、第47條第1 項，判決如主文。
本案經檢察官曾士哲到庭執行職務。
中    華    民    國    99    年    12    月    23    日
                  刑事第四庭    法  官  蔡玉雪
以上正本證明與原本無異。
如不服本判決應於收受判決後10日內向本院提出上訴書狀，並應
敘述具體理由；其未敘述上訴理由者，應於上訴期間屆滿後20日
內向本院補提理由書（均須按他造當事人之人數附繕本）「切勿
逕送上級法院」。
中    華    民    國    99    年    12    月    23    日
                                書記官  許倬維
附錄本案論罪科刑法條全文：
中華民國刑法第321條
犯竊盜罪而有左列情形之一者，處6月以上、5年以下有期徒刑：
一  於夜間侵入住宅或有人居住之建築物、船艦或隱匿其內而犯
    之者。
二  毀越門扇、牆垣或其他安全設備而犯之者。
三  攜帶兇器而犯之者。
四  結夥三人以上而犯之者。
五  乘火災、水災或其他災害之際而犯之者。
六  在車站或埠頭而犯之者。
前項之未遂犯罰之。
【附件】
臺灣屏東地方法院檢察署檢察官起訴書
                                      99年度偵字第8196號
    被      告  林憲國  男  29歲（民國○○年○月○○日生）
                        國民身分證統一編號：Ｚ000000000號
                        住屏東縣車城鄉○○村○○路6號
上列被告因竊盜案件，已經偵查終結，認應該提起公訴，茲將犯
罪事實及證據並所犯法條分敘如下：
        犯罪事實
一、林憲國前於民國九十五年間，因詐欺等案件，經臺灣屏東地
    方法院，以九十五年度簡字第一○六一號、九十五年度簡字
    第四○六號判決分別各判處有期徒刑三月，嗣經裁定合併應
    執行有期徒刑五月確定，於九十五年十月十六日縮刑執行完
    畢；九十六年間，又因違反毒品危害防制條例等案件，經同
    法院以九十六年度訴字第七五號、九十六年度訴字第一三三
    號及九十六年度訴字第三六○號判決分別判處應執行有期徒
    刑一年二月、一年八月及一年確定，嗣經減刑而於九十七年
    十二月二十四日假釋出監，所餘刑期付保護管束，至九十八
    年二月二十日保護管束期滿，未經撤銷假釋，以已執行完畢
    論。
二、詎林憲國仍不知悔改，基於意圖為自己不法所有之犯意，於
    九十九年八月二十三日凌晨二時至三時許，攜帶客觀上足以
    致人死傷之兇器之一字型螺絲起子一支（未扣案），在屏東
    縣恆春鎮○○路一二一巷五號前巷道，使用上開兇器，單獨
    竊取莊志雄所有車號WH－8262號自用小貨車（約值新臺幣﹝
    下同﹞十萬元），得手後供己作交通工具使用，並以藍色油
    漆粉刷上開竊得自用小客車車身，且將上開車號之車牌二面
    ，丟棄於屏東縣車城鄉保力村保力橋至車城橋之河堤道路旁
    水溝旁，用以逃避查緝。嗣於同年九月一日十一時三十分許
    ，林憲國駕駛上開竊得自用小貨車，行經屏東縣車城鄉○○
    村○○路段公墓旁產業道路，為警攔檢查獲，並扣得上開自
    用小貨車（已發還莊志雄），再由林憲國帶同前往屏東縣車
    城鄉保力村保力橋至車城橋之河堤道路旁水溝旁草欉處，起
    出「WH－8262」車牌一面。
三、案經屏東縣政府警察局恆春分局報告偵辦。
        證據並所犯法條
一、證據清單與待證事實：
┌──┬─────────┬─────────────┬─────────┐
│編號│     證據清單     │         待證事實         │備              註│
├──┼─────────┼─────────────┼─────────┤
│ 一 │被告林憲國於警詢、│全部犯罪事實              │訊據被告坦承犯行，│
│    │偵查中之自白      │                          │又交互參照下列編號│
│    │                  │                          │二至六號所示待證事│
│    │                  │                          │實，足認被告左列自│
│    │                  │                          │白與事實相符，被告│
│    │                  │                          │竊盜犯嫌，堪予認定│
│    │                  │                          │。                │
├──┼─────────┼─────────────┼─────────┤
│ 二 │證人莊志雄於警詢中│證人莊志雄所有上開自用小貨│                  │
│    │之陳述            │車於上開時地遭竊，遭竊時懸│                  │
│    │                  │掛有二面車牌，經警尋獲後領│                  │
│    │                  │回，該車全車車身另刷過油漆│                  │
│    │                  │，且車鎖已遭破獲之事實    │                  │
├──┼─────────┼─────────────┼─────────┤
│ 三 │搜索、扣押筆錄、扣│本件扣得如犯罪事實欄所示物│                  │
│    │押物品目錄表      │品之事實                  │                  │
├──┼─────────┼─────────────┼─────────┤
│ 四 │贓物認領保管單一紙│犯罪事實欄所示自用小貨車由│                  │
│    │                  │被害人莊志雄領回之事實    │                  │
├──┼─────────┼─────────────┼─────────┤
│ 五 │屏東縣政府警察局車│佐證證人莊志雄陳述之真實性│                  │
│    │輛協尋電腦輸入單、│                          │                  │
│    │車輛尋獲電腦輸入單│                          │                  │
│    │各一紙            │                          │                  │
├──┼─────────┼─────────────┼─────────┤
│ 六 │照片八張          │佐證被告自白之真實性、證人│                  │
│    │                  │莊志雄等人陳述之真實性    │                  │
└──┴─────────┴─────────────┴─────────┘
二、核被告林憲國所為，係犯刑法第三百二十一條第一項第三款
    之加重竊盜罪嫌。又被告前曾受有期徒刑之執行完畢，此有
    刑案人犯在監所最新資料報表及本署刑案資料查註紀錄表在
    卷，其於五年內再犯有期徒刑以上之罪，為累犯，請依同法
    第四十七條第一項規定加重其刑。
三、依刑事訴訟法第二百五十一條第一項提起公訴。
    此  致
臺灣屏東地方法院
中    華    民    國    99    年    10    月    25    日
                                檢察官  陳  啟  能
本件正本證明與原本無異
中    華    民    國    99    年    11    月    1     日
                                書記官  郭  國  正

司法院資訊處製作；財團法人民間司法改革基金會備份。
